# 认缴出资的企业合并

提问人：18906409326 时间：2022-07-13 17:33:31
2021 年 8 月A公司从C公司收购B公司51%股权，A与C为非同一控制下。收购日B公司净资产 8000 万，其中实收资本 2000 万，资本公积1.2亿，未分配利润-6000万。
合同约定如下：
1 、A公司以认缴的方式增资，增资后由A公司控股（根据表决权A公司可控股）。
2 、A公司以货币认缴出资，在 20 年内缴清。A公司从B公司分得利润优先用于交付出资款。
3 、B公司分配利润时，三年内A与C公司按 3 ： 7 比例分配。
请教陈版及各位老师，感谢：
1 、合并日，A公司合并报表是否享有B公司净资产51%的权益？还是所有净资产都归属于少数股东？
2 、 2021 年底合并报表，A公司是享有合并期间51%的损益，还是享有30%的损益？

回答人：chenyiwei
1 、合并日A在B的净资产中所享有份额应根据B的公司章程以及A与C之间的协议约定。但从主帖信息看，一般理解应当是该日全部净资产（至少是与实收资本、资本公积相关的净资产）归属于C。
2 、对于“B公司分配利润时，三年内A与C公司按 3 ： 7 比例分配”，应关注分配比例与股权比例不一致的原因，考虑有无其他背后的特殊安排及其会计影响。在明确这个问题之后，才能讨论“2021年底合并报表，A公司是享有合并期间51%的损益，还是享有30%的损益”这个问题。